臺灣桃園地方法院民事裁定　　　　　　　100年度聲字第159號
聲　請　人
即被上訴人　　楊林鳳貞
訴訟代理人　楊廣明律師
上列聲請人因與相對人即上訴人林茂發等間請求遷讓房屋事件，
聲請法官迴避，本院裁定如下：
    主  文
聲請駁回。
    理  由
一、按遇有下列各款情形，當事人得聲請法官迴避：一、法官有
    前條所定之情形而不自行迴避者，二、法官有前條所定以外
    之情形，足認其執行職務有偏頗之虞者，民事訴訟法第33條
    第1 項定有明文。又所謂法官執行職務有偏頗之虞，係指法
    官於訴訟之結果有利害關係或於當事人有親交嫌怨等客觀事
    實，足使人疑其為不公平之審判者而言；倘僅憑當事人之主
    觀臆測，或不滿法官進行訴訟遲緩，或認法官就其聲明之證
    據不為調查、鑑定，尚不得謂其有偏頗之虞，若法官僅係訴
    訟進行指揮不當，或於曉諭發問態度欠佳，在當事人主觀上
    疑其有偏頗之虞者，亦不能認為其有聲請迴避之原因，且當
    事人主張之迴避原因，依同法第34條第2 項、第284 條之規
    定，應提出能即時調查之證據以釋明之，有最高法院69年台
    抗字第457 號判例、90年度台抗字第39號裁定、86年度台抗
    字第265 號裁定可資參照。
二、本件聲請意旨略以：聲請人與相對人間請求遷讓房屋事件，
    由周玉群法官擔任承審之受命法官進行準備程序。但承審之
    受命法官竟先要求聲請人應就相對人未曾主張之「不定期租
    賃」法律關係為說明，又裁示相對人得於第二審訴訟程序中
    追加「不定期租賃」此攻擊防禦方法，足認承審之受命法官
    執行職務有偏頗之虞，為此依民事訴訟法第33條第1 項第2
    款規定，聲請周玉群法官迴避該案之審理等語。
三、經查，聲請人聲請該案受命法官迴避所舉之原因，核均屬承
    審法官行使闡明權及指揮訴訟之範疇，縱認屬實，充其量係
    法官行使闡明權及指揮訴訟允當與否之問題，並未涉及法官
    對本件訟爭事項是否有特別利害關係，或與當事人有親交嫌
    怨等其他情形客觀上足疑其恐為不公平裁判等情，依前開說
    明，尚不得僅憑聲請人主觀之臆測，即遽認承審法官執行職
    務有偏頗之虞。此外，聲請人復未提出足供本院即時調查之
    證據，以供釋明承審法官對本件訟爭事項是否有特別利害關
    係，或與當事人有親交嫌怨等其他情形客觀上足疑其恐為不
    公平裁判之情事，揆諸首揭法條規定及說明，本件聲請人聲
    請法官迴避，於法未合，應予駁回。
四、綜上，本件聲請為無理由，爰裁定如主文。
中    華    民    國   100    年    7     月    7     日
              民事第一庭    審判長法  官  郭琇玲
                                  法  官  陳振嘉
                                  法  官  魏于傑
上為正本係照原本作成。
如不服本裁定應於送達後10日內向本院提出抗告狀，並繳納抗告
費新臺幣1,000元。
中    華    民    國   100    年    7     月    8     日
                                  書記官  黃瓊儀